---
title: "Macedonian syllable structure"
author: "K. Romanova"
date: "October 18, 2018"
bibliography: bibliography.bib
output: slidy_presentation
---

```{r setup, include=FALSE}
knitr::opts_chunk$set(echo = FALSE)
library(tidyverse)
```

## Македонский язык  

< Macedo-Bulgarian < Eastern South Slavic < South Slavic < Slavic < Balto-Slavic < Indo-European  

## Фонетика 

| Место образования  | Губно-губные | Губно-зубные | Зубные        | Альвеолярные | Альвео-палатальные | Палатальные | Велярные    |
|--------------------|--------------|--------------|---------------|--------------|--------------------|-------------|-------------|
| Способ образования |              |              |               |              |                    |             |             |
| Взрывные           | p *⟨п⟩* b *⟨б⟩*  |              | t *⟨т⟩* d *⟨д⟩*   |              |                    | c *⟨ќ⟩* ɟ *⟨ѓ⟩* | k *⟨к⟩* ɡ *⟨г⟩* |
| Щелевые            |              | f *⟨ф⟩* v *⟨в⟩*  | s *⟨с⟩* z *⟨з⟩*   |              | ʃ *⟨ш⟩* ʒ *⟨ж⟩*        |             | x *⟨х⟩*       |
| Аффрикаты          |              |              | t̪͡s̪ *⟨ц⟩* d̪͡z̪ *⟨ѕ⟩* |              | t͡ʃ *⟨ч⟩* d͡ʒ *⟨џ⟩*      |             |             |
| Глайды             |              |              |               |              |                    |      j *⟨й⟩*  |             |
| Боковые            |              |              |      l *⟨л⟩*    |              |                    |             |             |
| Носовые            | m *⟨м⟩*        |              |      n *⟨н⟩*    |              |                    |      ɲ *⟨њ⟩*  |             |
| Дрожащие           |              |              |               |      r *⟨р⟩*   |                    |             |             |

*таблица 1. Консонантная система македонского языка*   

| Ряд     | Передний     | Средний      | Задний     |
|---------|--------------|--------------|------------|
| Подъём  | Неогубленные | Неогубленные | Огубленные |
| Верхний | i *⟨и⟩*        |              | u *⟨у⟩*      |
| Средний | ɛ *⟨е⟩*        | (ə)          | ɔ *⟨о⟩*      |
| Нижний  |              | a *⟨а⟩*        |            |

*таблица 2. Вокалическая система македонского языка*   

## Описание фонотактической структуры 

инициаль — ядро — финаль 
* инициаль — согласные, предшествующие ядру  
* финаль — согласные, следующие за ядром 
* ядро — вершина слога 

## Принципы слогоделения 

**Экспериментально** [@cote2010]:  
*	**Вставка паузы** *(Pause Insertion)*: ко-[пауза]-шка, кош-[пауза]-ка;  
*	**Перестановка слогов** *(Syllable Reversal/Permutation)*: шка-ко, ка-кош;  
*	**Редупликация слога** *(Syllable Reduplication)*: ко-ко-шка, кош-кош-ка;  
*	**Повторение n-ого слога** *(Syllable Repetition)*: кошка-ко, кошка-кош;  
*	**Замена слога на другим** *(Syllable Substitution)*: кошка > бушка (замена слога ко-), бука (замена слога кош-);  
*	**Вставка другого элемента** *(Fragment Insertion)* (прибавление дополнительного материала к тестируемой единице): кошка ⇒ ‘я говорю ко и затем шка’; ко<бу>шка — вставка элемента *-бу-* 

## Методология 

~~Алгоритм для частичной автоматизации анализа слоговой структуры~~
1. На основании односложных слов выделить единицы, которые могут составлять ядро слога.
2. На основе всего имеющегося лексического материала выделить все возможные инициали первых слогов слов.
3. На основе всего имеющегося лексического материала выделить все возможные финали последних слогов слов.
4. Составить список всех возможных комбинаций выделенных инициалей и финалей и проверить, какие из этих комбинаций представлены в односложных словах.
5. На основе полученных данных составить общую модель слога.
6. Протестировать полученную модель на всем материале, в том числе применительно к многосложным словам. Если в ходе тестирования обнаруживаются слова, в которых интервокальные кластеры нельзя объяснить полученной моделью, значит, нужно смотреть на особые случаи, которые составляют исключения, и изменять модель с их учетом.
7. (Факультативно) проверить распределение разных типов слогов в разных позициях слова, выяснить, не наблюдается ли тяготение некоторых типов слогов к позиции в конце, в начале или в середине слова.
[@moroz2019] 

## про интервокальные кластеры: мы на них не смотрим потому 

мы не можем определить точную границу слога для македонского языка 

(1) **про волновой характер слога**: (Кадзасов и Муравьёва — посм у ГМ в статье ссылку [@kodzasov1980]) 

"волновой" характер слога ("В волновых языках носители затрудняются определить
границу слогов, в результате чего можно наблюдать вариативность в слогоделении") 

(2) **и точных фонотактических правил нам неизвестно** (как в Африке) 

это некоторое предположение про македонский язык  
но вообще есть языки с более строгими фонотактическими правилами, например:  


*в книжке у меня про язык вроде языка фула: слог всегда открытый, всё что есть в интервокале — всегда "инициаль"* 

*можно состлаться на какую-нибуль статью Выдрина про, напр, стопы: набор того что бывает в начале != тому что бывает в интервокале*

но мы считаем что македонский не из их числа 

(3) **про теорию сонорности** 

она не работает: где — везде (и в начальных и конечных кластерах всех слов и в интервокале) 

примеры из македонского, можно вообще из какого-нибудь любого (twelfth's) 

## в дополнение к предыдущему 

сначала мы всё упростили до S O V, (потому что без упрощения будет слицком много вариантов) 

вот такие они все получились (список всех получившихся финалей и инициалей можно даче с частотностями) 

такой-то тип: O-O-O-S был принят за исключение потому что их было всего два в таких-то словах (встрана и что-то ещё) 

и у нас получилась вот такая модель: (модель рисуночноком) 

## какая хорошая модель 

взяли эту можель и проверили на интервокальных кластерах: нет ли таких кластеров которые эта модель объяснить не может, посмотрели в словаре и такого нет ничего, модель всё объясняет 

(здесь таблица с тем что всё получается) 

дальше вопрос в том порождает ли модель какие-то кластеры которые не были бы представлены в языке 

а вот слоги которые она перепорождает (процент слогов), 

и может мы (потом) сможем упростить модель (обобщить) 

и ввести ограничения типа например "в слоге не может быть более 4-х согласных" 

## можно поговорить про вероятности 

очевидно что они все неравномерно распределены 

## в дополнение к предыдущим слайдам  

* инициали всех слов 
* финали всех слов 

Размечены по месту образования:  
(Bilabial, Labio-Dental), (Dental, Alveolar, Alveo-Palatal), (Palatal, Velar)  

способу образования:  
Plosive, Fricative, Affricate, (Lateral, Nasal, Trill, Glide) > Sonorants 

и качеству:  
Obstruent, Sonorant 

=> проверка на интервокальных кластерах (+ слайд в котором говорится что получилось) 

## Анализ данных (слов) 

* было размечено 53468 слов  
  из рассмотрения были исключены: сокращения, сложные слова, междометия 
* на основании анализа инициалей и финалей всех слов составлена модель (СХЕМА МОДЕЛИ) 
* из модели видно, что шумный не может быть ближе к ядру чем сонорный 

## ПРО ЧТО НУЖНО СКАЗАТЬ 

* что решено про слоговые 

## Intro

This is an R Markdown presentation. Markdown is a simple formatting syntax for authoring HTML, PDF, and MS Word documents. For more details on using R Markdown see <http://rmarkdown.rstudio.com>.

## Slide with Bullets

- Bullet 1
- Bullet 2
- Bullet 3

## Slide with R Output

```{r cars, echo = FALSE}
DT::datatable(cars)
```

## Slide with Plot

```{r pressure}
plot(pressure)
```

## Slide with bibliography

В работе [@heeringa15]...

## Bibliography
