---
title: "Macedonian syllable structure"
author: "K. Romanova"
date: "October 2, 2018"
bibliography: bibliography.bib
output: slidy_presentation
---

```{r setup, include=FALSE}
knitr::opts_chunk$set(echo = FALSE)
library(tidyverse)
```

## Македонский язык  

< Macedo-Bulgarian < Eastern South Slavic < South Slavic < Slavic < Balto-Slavic < Indo-European  
Официальный статус: Республика Македония (государственный язык), ... 

## Фонетика 

<таблица>  
? таблица с гласными 

## Описание слоговой структуры 

инициаль — ядро — финаль 
* инициаль — согласные, предшествующие ядру  
* финаль — согласные, следующие за ядром 
* ядро — вершина слога 

"волновой" характер слога ("В волновых языках носители затрудняются определить
границу слогов, в результате чего можно наблюдать вариативность в слогоделении") 

## Принципы слогоделения 

Экспериментально:  
*	Вставка паузы (Pause Insertion): ко-[пауза]-шка, кош-[пауза]-ка; 
*	Перестановка слогов (Syllable Reversal/Permutation): шка-ко, ка-кош; 
*	Редупликация слога (Syllable Reduplication): ко-ко-шка, кош-кош-ка; 
*	Повторение n-ого слога (Syllable Repetition : кошка-ко, кошка-кош; 
*	Замена слога на другим (Syllable Substitution): кошка > бушка (замена слога ко-), бука (замена слога кош-); 
*	Вставка другого элемента (Fragment Insertion) (прибавление дополнительного материала к тестируемой единице): кошка ⇒ ‘я говорю ко и затем шка’; ко<бу>шка — вставка элемента *-бу-* 

## Методология 

~~Алгоритм для частичной автоматизации анализа слоговой структуры ~~
1.	На основании односложных слов выделить единицы, которые могут составлять ядро слога.
2.	На основе всего имеющегося лексического материала выделить все возможные инициали первых слогов слов.
3.	На основе всего имеющегося лексического материала выделить все возможные финали последних слогов слов.
4.	Составить список всех возможных комбинаций выделенных инициалей и финалей и проверить, какие из этих комбинаций представлены в односложных словах.
5.	На основе полученных данных составить общую модель слога.
6.	Протестировать полученную модель на всем материале, в том числе применительно к многосложным словам. Если в ходе тестирования обнаруживаются слова, в которых интервокальные кластеры нельзя объяснить полученной моделью, значит, нужно смотреть на особые случаи, которые составляют исключения, и изменять модель с их учетом.
7.	(Факультативно) проверить распределение разных типов слогов в разных позициях слова, выяснить, не наблюдается ли тяготение некоторых типов слогов к позиции в конце, в начале или в середине слова.
[@moroz19] 

## в дополнение к предыдущему слайду  

* инициали всех слов 
* финали всех слов 
Размечены по месту образования:  
(Bilabial, Labio-Dental), (Dental, Alveolar, Alveo-Palatal), (Palatal, Velar)  

способу образования:  
Plosive, Fricative, Affricate, (Lateral, Nasal, Trill, Glide) > Sonorants 

и качеству:  
Obstruent, Sonorant 

=> проверка на интервокальных кластерах (+ слайд в котором говорится что получилось) 

## Анализ данных (слов) 

* было размечено 53468 слов  
  из рассмотрения были исключены: сокращения, сложные слова, междометия 
* на основании анализа инициалей и финалей всех слов составлена модель (СХЕМА МОДЕЛИ) 
* из модели видно, что шумный не может быть ближе к ядру чем сонорный 

## ПРО ЧТО НУЖНО СКАЗАТЬ 

* что решено про слоговые 

## Intro

This is an R Markdown presentation. Markdown is a simple formatting syntax for authoring HTML, PDF, and MS Word documents. For more details on using R Markdown see <http://rmarkdown.rstudio.com>.

## Slide with Bullets

- Bullet 1
- Bullet 2
- Bullet 3

## Slide with R Output

```{r cars, echo = TRUE}
summary(cars)
```

## Slide with Plot

```{r pressure}
plot(pressure)
```

## Slide with bibliography

В работе [@heeringa15]...

## Bibliography
