---
title: "Macedonian syllable structure"
author: "K. Romanova"
date: "October 2, 2018"
bibliography: bibliography.bib
output: slidy_presentation
---

```{r setup, include=FALSE}
knitr::opts_chunk$set(echo = FALSE)
library(tidyverse)
```

## Македонский язык  

< Macedo-Bulgarian < Eastern South Slavic < South Slavic < Slavic < Balto-Slavic < Indo-European  
Официальный статус: Республика Македония (государственный язык), ... 

## Фонетика 

<таблица>  
? таблица с гласными 

## Описание слоговой структуры 

инициаль — ядро — финаль 
* инициаль — согласные, предшествующие ядру  
* финаль — согласные, следующие за ядром 
* ядро — вершина слога 

"волновой" характер слога ("В волновых языках носители затрудняются определить
границу слогов, в результате чего можно наблюдать вариативность в слогоделении") 

## Принципы слогоделения 

Экспериментально:  
*	Вставка паузы (Pause Insertion): ко-[пауза]-шка, кош-[пауза]-ка; 
*	Перестановка слогов (Syllable Reversal/Permutation): шка-ко, ка-кош; 
*	Редупликация слога (Syllable Reduplication): ко-ко-шка, кош-кош-ка; 
*	Повторение n-ого слога (Syllable Repetition : кошка-ко, кошка-кош; 
*	Замена слога на другим (Syllable Substitution): кошка > бушка (замена слога ко-), бука (замена слога кош-); 
*	Вставка другого элемента (Fragment Insertion) (прибавление дополнительного материала к тестируемой единице): кошка ⇒ ‘я говорю ко и затем шка’; ко<бу>шка — вставка элемента *-бу-* 

## "ход работы" 

* инициали всех слов 
* финали всех слов 
Размечены по месту образования и способу образования 
> проверка на интервокальных кластерах (+ слайд в котором говорится что получилось) 

## ПРО ЧТО НУЖНО СКАЗАТЬ 

* слоговые 

## Intro

This is an R Markdown presentation. Markdown is a simple formatting syntax for authoring HTML, PDF, and MS Word documents. For more details on using R Markdown see <http://rmarkdown.rstudio.com>.

## Slide with Bullets

- Bullet 1
- Bullet 2
- Bullet 3

## Slide with R Output

```{r cars, echo = TRUE}
summary(cars)
```

## Slide with Plot

```{r pressure}
plot(pressure)
```

## Slide with bibliography

В работе [@heeringa15]...

## Bibliography
